Inventaris van het archief van de familie Collot d'Escury en aanverwante Geslachten, 1300-1962
Nationaal Archief, Den Haag
Familiearchief Collot d' Escury
Collot d'Escury
1300-1962
1146
474 inventarisnummer(s); 5,55 meter
Nationaal Archief, Den Haag
Collot d'Escury; Sweerts de Landas; Blijenburg, van
Het archief van het geslacht Collot d'Escury bevat persoonlijke stukken (testamenten, huwelijksvoorwaarden, akten van aanstelling e.d.). Leden van de familie waren in de 17e en 18e eeuw hoofdzakelijk in krijgsdienst. Tevens zijn er stukken omtrent hun particuliere belangen: huizen en landerijen. Ook zijn er brieven, manuscripten, (scheeps)journalen en veel genealogieën plus kwesties van adeldom.
Archiefvorming
Geschiedenis van de archiefvormer
Het geslacht Collot d'Escury
Het geslacht Collot d'Escury is een Hugenotenfamitie afkomstig uit Frankrijk.
Men zie voor de familiegeschiedenis: "Les Collot d'Escury, réfugiés en Hollande et en Angleterre 1685-1834 "in" Bulletin de la Société de l'Histoire du Protestantisme Francais" 10e Année- 1861, pp. 306-318 (gedrukte tekst van het manuscript hierna voorkomend onder inv. nrs. 390-392), Susannah Proctor Flory "Fragments of Family History: l. The Family of Collot d'Escury-II. The Family of Maret de la Rive-111. The Family of Wilkinson" (London-Hodder Brothers-1896), "De Familie Collot d'Escury (Familie-uitgave 1971) De beide laatste publicaties-in de bibliotheek van het Algemeen Rijksarchief aanwezig-zijn van afbeeldingen voorzien. De strikt genealogische literatuur kan men desgewenst naslaan met behulp van het "Genealogisch Repertorium" door jhr. mr. dr. E. A. van Beresteyn, herzien en tot 1 januari 1970 bijgewerkt door H. L. Kruimel (Den Haag, 1972). Een genealogische tabel is ter wille van de overzichtelijkheidaan deze inleiding toegevoegd.
. David Collot heer van Escury, de eerste, die zijn sporen in het familiearchief heeft achtergelaten, ontsnapte als kind in 1562 aan het bloedbad van Vassy, aangericht door soldaten van de hertog de Guise. Dank zij het edict van Nantes in 1598 uitgevaardigd door koning Hendrik IV, kon zijn zoon André heer van Escury en Landauran in het Frankrijk van Lodewijk XIV een aanzienlijke positie innemen. Nog in 1675 zag hij zijn adeldom bij "lettres parentes" door de koning erkend
Het oorspronkelijke diploma met ingetekend wapen bevindt zich in het familie-archief onder inv. no. 3; de tekst is afgedrukt in Abraham Ferwerda's "Adelijk en Aanzienelijk Wapen-Boek van de Zeven Provincien" Tweede stuk (Leeuwarden 1763) en Susannah Proctor Flory's boek (London 1896), pp. 24-25.
, maar met de herroeping van het edict van Nantes in 1685 viel alle wettelijke bescherming voor de Hugenoten weg. André - toen al bejaard - nam de vlucht; zijn zoon Daniel met zijn gezin insgelijks. André stierf in Nijmegen in 1687. Daniel, die als officier deel had aan de grote overwinning, die Willem III in 1690 aan de rivier de Boyne behaalde, zou tot zijn dood in lerland blijven, maar hij had een zoon Henri, die Engeland al op jeugdige leeftijd verliet. Deze verkoos een militaire loopbaan in Nederlandse diensten werd hier te lande de stamvader van een talrijk, thans nog bloeiend nageslacht.
Daniel Collot d'Escury wordt behandeld in "Nieuw Nederlandsch Biografisch Woordenboek" Achtste deel (Leiden 1930), kol. 297; Henri aldaar, kol. 298-299. Beiden vindt men ook in A. J. van der Aa "Biographisch Woordenboek der Nederlanden", Vierde deel (Haarlem 1859), blz. 67.
Hoofdpersoon van de volgende generatie is Henri's zoon Simeon Petrus Collot d'Escury (1719-1800), die profiterend van de Omwenteling van 1747 als eerste van zijn geslacht een loopbaan als regent kon volgen: hij verwerft het poorterrecht van Gorinchem, wordt er in de vroedschap opgenomen, brengt het tot burgemeester en afgevaardigde in de Staten van Holland en West - Friesland, krijgt een plaats in het College van Gecommitteerde Raden in het Zuiderkwartier, terwijl wij hem in de nadagen van de Republiek der Verenigde Nederlanden nog zien fungeren als lid en voorzitter van de Raad van State.
Simeon Petrus Collot d'Escury komt voor in "Nieuw Nederlandsch Biografisch Woordenboek "Achtste deel (Leiden 1930), kol. 300-301. De stukken betreffende zijn loopbaan staan hierna onder inv. nrs. 41-64. Vgl. voor zijn verkiezing in de vroedschap van Gorinchem: Theod. Jorissen in "Werken van het Historisch Genootschap, gevestigd te Utrecht", Nieuwe reeks nr. 45 (Utrecht 1887), blz. 103 en vlg.
Al heeft hun Franse adel noch Simeon Petrus noch zijn jongere broeder Emond Els toegang tot de Ridderschap kunnen geven, zij bleven er grote waarde aan hechten. Typerend is in dit verband, dat zij drie edelen van Friesland in 1770 bereid vonden hun een attestatie te geven, die drieërlei inhoudt: het geslacht Collot d'Escury is een oud, adellijk, riddermatig geslacht; André Collot d'Escury heeft als edelman zitting gehad in de Staten van Bretagne; van het onderhavige geslacht zijn beide broeders wettige afstammelingen. De oorspronkelijke attestatie moge niet meer in het familiearchief aanwezig zijn, voorhanden zijn nog een vidimus van burgemeesteren en schepenen der stad Rotterdam van het jaar 1790 (Inv. nr. 113) benevens notariële kopieën van de attestatie en van genoemd vidimus (inv. nrs. 113, 115 en 204).
Koning Willem I heeft in 1816 de drie zonen van Simeon Petrus - Hendrik, Johan Marthe en Robert Collot d'Escury - in de Nederlandse adel ingelijfd.
De drie gebroeders worden behandeld in "Nieuw Nederlandsch Biografisch Woordenboek" Achtste deel (Leiden 1930), respectievelijk kol. 297-298, kol. 299 en kol. 299-300. Hun adelsdiploma's volgen hierna onder inv. nrs. 102, 115 en 214.
Dank zij hun deugdelijke bewijsstukken hebben zij dit bereikt. Zij verkregen hierbij voor zich en hun nakomelingen in de manlijke lijn het recht de titel van baron en barones te voeren.
Bezittingen
Evenals in Frankrijk bezat de familie Collot d'Escury heerlijkheden in de Nederlanden, met name in de huidige provincie Zuid - Holland. Simeon Petrus kocht in 1759 uit de boedel van mr. Johan van der Burch, heer van Currihil, neef van zijn schoonvader, de ambachtsheerlijkheid Sliedrecht, leen van de baronie van de Merwede.
Men zie voor de aankomsttitels van de familie Collot d'Escury met betrekking tot de ambachtsheerlijkheden Sliedrecht, Naaldwijk en Niemandsvriend: Algemeen Rijksarchief 's-Gravenhage, Archieven Wetgevende Colleges inv. nr. 424 onder nrs. 1407 en 1408. Bovendien voor de aankoop van Sliedrecht hierna inv. nr. 87.
Genoemde erflater had hem reeds in 1742 de aangrenzende ambachtsheerlijkheid Naaldwijk, afkomstig van de familie Van Blijenburg, overgedragen. Dit was geen leen, maar een allodiale heerlijkheid. Een derde ambachtsheerlijkheid, mede aan Sliedrecht grenzend, was Niemandsvriend of Lokhorst. Hendrik Col lot d'Escury, de oudste zoon van Simeon Petrus, verwierf deze heerlijkheid in 1771, d. w. z. de ene helft-leen van de hofstad Nijenrode-erfde hij toen van een neef van zijn grootvader Johan van der Burch Matthijsz., terwijl hij de andere helft, die allodiaal was, aankocht van het echtpaar Onderwater-Hoeufft). Sedert de Bataafse Omwenteling van 1795 vormen de drie heerlijkheden tezamen de gemeente Sliedrecht. Hendrik, die zich heer van Niemandsvriend kon noemen, erfde in 1800 van zijn vader diens rechten op Sliedrecht en Naaldwijk.
Hierna inv. nr. 425.
Overigens bevinden de stukken betreffende deze heerlijkheden met uitzondering van inv. nr. 423a zich niet in het archief van de familie Collot d'Escury. Hendrik had namelijk geen stamhouder. De drie heerlijkheden zijn in 1853 vererfd op zijn achterkleinzoon Carel Jan Emilius graaf van Bylandt, zodat men de betrokken stukken thans in het familie - archief Van Bylandt aantreft.
Dit familiearchief berust thans in het Algemeen Rijksarchief te 's-Gravenhage. Er is een inventaris van de hand van mr. E. D. Eyken (1961). Zie aldaar blz. 32-44.
Een jongere Hendrik Collot d'Escury, oomzegger van de vorige, verwierf de heerlijkheid Heinenoord uit de boedel van jkvr. Sara Louise du Faget van Assendelft en wel bij een openbare verkoping, die in 1809 plaats vond
Algemeen Rijksarchief's-Gravenhage, Rechterlijk archief van Heinenoord inv. nr. 23, akte nr. 12.
. Zijn erven deden deze heerlijkheid in 1845 van de hand.
J. W. Regt "Geschied-en Aardrijkskundige beschrijving van den Hoekschen Waard" (Zwijndrecht 1849), blz. 148.
19e en 20 eeuw
De genoemde Hendrik Collot d'Escury, heer van Heinenoord (1773-1845) valt als het meest vooraanstaande lid van het geslacht uit de negentiende en twintigste eeuw aan te merken. Hij speelde een politieke rol als lid, later voorzitter van de Tweede Kamer der Staten Generaal en als Staatsraad. Zijn werk "Hollands Roem in Kunsten en Wetenschappen", waarvan zeven delen uitkwamen bij de Uitgeversmaatschappij Gebroeders van Cleef ('s-Gravenhage en Amsterdam), verschaften hem naam tot in het buitenland toe.
A. J. van der Aa "Biographisch Woordenboek der Nederlanden", Vierde deel (Haarlem 1859), blz. 67 en "Nieuw Nederlandsch Biografisch Woordenboek", Derde deel (Leiden 1914), kol. 249. Men zie de van hem afkomstige stukken met inbegrip vaneen apart adelsdiploma en van nagelaten manuscripten onder inv. nrs. 117-170.
Een manuscript van zijn hand over het herstel van Neerlands onafhankelijkheid in november 1813 en de daarmee verband houdende gebeurtenissen, in het familiearchief aanwezig onder inv. nr. 165, werd uitgegeven door J. Sleur in "Bijdragen en Mededelingen van het Historisch Genootschap" deel 77 (1963).
Ook twee broeders van de heer van Heinenoord hebben zich enigermate onderscheiden: Simeon Jacob Carel (1770-1827) in Zuid-Afrika
"Nieuw Nederlandsch Biografisch Woordenboek" Achtste deel (Leiden 1930), kol. 300.
en Carel Emilius Els (1779-1828) in Friesland.
Alsvoren, kol. 296-297. Bovendien: A. J. van der Aa "Biographisch Woordenboek der Nederlanden", Vierde deel (Haarlem 1859), blz. 67-68 en A. D. Wumkes "Om Toeren Tsjerke fan Minnertsga" (Bolsward 1948).
Een kleinzoon van de heervan Heinenoord was Hendrik Adolph André baron Collot d'Escury (1833-1893), burgemeester van Hontenisse en rentmeester van het Kroondomeinin het rentambt Hulst.
Alsvoren, kol. 298.
De zeeofficierAntoine baron Collot d'Escury (1803-1873) bracht het tot commandant van de zeemacht in West-indië.
Alsvoren, kol. 296.
Theodorus baron Collot d'Escury (1833-1855) had het ongeluk als jeugdig bestuursambtenaar op Celebes door opstandige Boeginezen te worden gedood.
B. F. Matrhes "Boegineesch Heldendicht op Daeng Kalaboe, waarin onder andere de dood van den ambtenaar T. Baron Collot d'Escury en de zegepraal der Hollandsche wapenen bezongen worden" (Makassar 1858). A. J. van der Aa "Biographisch Woordenboek der Nederlanden", Vierde deel (Haarlem 1859), blz. 68. "NieuwNederlandsch Biografisch Woordenboek", Derde deel (Leiden 1914), kol. 249-250. Men treft een exemplaar van de publicatie van ds. Matthes in het familiearchief aan in inv. nr. 432.
Geschiedenis van het archiefbeheer
Het familiearchief
Een familiearchief pleegt zich te vormen door het vererven van het ene familielid op het andere. Meestal is dit een vererving van vader op zoon. Het reeds gereleveerde feit, dat Hendrik baron Collot d'Escury (1740-1819) zonder stamhouder kwam te overlijden is niet alleen bepalend geweest voor de vererving van zijn heerlijkheden Naaldwijk, Sliedrecht en Niemandsvriend, maar het zou ook het familiearchief, zoals hij het bij zijn dood onder zich had, aan het geslacht Collot d'Escury hebben onttrokken, ware het niet, dat zijn enige dochter Elisabeth gehuwd met C. E. baron van Tuyll van Serooskerken in 1827 zich baserend op haar grootvaders testament een bijzondere maatregel nam: zij droeg het familiearchief toen over aan haar oom Robert (1753-1834) met voorbijgaan van de nakomelingen van haar toen reeds overleden oom Johan Marthe (1742-1817). Het familiearchief kwam hierdoor merkwaardigerwijs aan de jongste tak van het geslacht Collot d'Escury, die inmiddels is uitgestorven, maar die een gedeelte ervan (d.w.z. zonder de stukken, die toen nog hun weg naar andere familieleden hebben gevonden) ruim honderd jaar in bezit heeft gehad.
Men vindt een uitvoerige uiteenzetting over de wederwaardigheden van de "familiestukken", d. w. z. archief, portretten en wat dies meerzij in "De Familie Collot d'Escury" (1971), aantekening 55. Deze uiteenzetting is gebaseerd op de archivalia, die hieromtrent aanwezig zijn. Uitgangspunt is de concept-overeenkomst van 1827, inv. nr. 362a.
Na de dood van Theodore (1865-1932), de laatste mannelijke telg van genoemde tak, was diens zuster mevrouw C.L. Wisboom van Giessendam (1871-1949) erop bedacht het familie-bezit een goede toekomst te verzekeren door het in een stichting onder te brengen. De Collot d'Escury-stichting, opgericht in 1933, waar dragers van de naam Collot d'Escury uit de nog altijd bloeiende oudere tak een passend aandeel in verkregen, had aanvankelijk, afgezien van het familiearchief, 35 schilderijen en kapitaal te beheren. Dank zij een legaat van mevrouw Wisboom kwamen hier in 1949 familiegraven bij benevens de boerderij Rhijnvliet onder Valkenburg (Z. -H.) met bijbehorend land.
De Collot d'Escury-stichting, die haar taken op deze wijze uitgebreid zag, nam hierop het besluit het familiearchief, d.w.z. het van mevrouw Wisboom afkomstige gedeelte, onder te brengen bij het Centraal Bureau voor Genealogie te 's-Gravenhage. De Stichting kon er eind 1950 een kist familiepapieren van de nazaten van Johan Marthe aan toevoegen. Het aldus gecombineerde familiearchief werd in januari 1951 aan het Algemeen Rijksarchief in bewaring gegeven. De inventarisatie is hier meer dan eens ter hand genomen zonder dat een bevredigend resultaat kon worden bereikt. Uitgegaan werd namelijk van het pertinentiebeginsel.
Zie de betreffende definitie in J. L. van der Gouw, H. Hardenberg, W. J. van Hoboken, G. W. A. Panhuysen "Nederlandse archiefterminologie" ("Archivistica" 2, Zwolle 1962), blz. 29.
Dat deze handelwijze verduisterend heeft gewerkt behoeft voor vakkundigen op archiefgebied geen betoog.
Het pertinentiebeginsel kan toepassing vinden bij de ordening van een collectie, maar een familiearchief dient in de eerste plaats als een archief te worden erkend en behandeld, al zal men er vaak verzamelde stukken in aantreffen.
Het familiearchief Collot d'Escury bevat niet alleen stukken van dit geslacht, maar-zoals meer voorkomt-ook van tal van aanverwante geslachten, daaronder de Dordtse regentenfamilies Van Blijenburg en Van der Burch. Het geslacht Van Blijenburg is met opvallend veel stukken in het archief vertegenwoordigd. Een feit is, dat de Van Blijenburgs door hun uitsterven via vrouwelijke nazaten hun eigen familiearchief in het archief Collot d'Escury hebben ingebracht.
Men zie hierna inv. nrs. 268-339. Bovendien de genealogische tabellen van de geslachten Van der Burch en Blijenburg, als bijlagen bij deze inleiding opgenomen, die de vererving op de familie Collot d'Escury duidelijk maken.
De sterke familiezin, die de leden van het geslacht Collot d'Escury steeds eigen is geweest, komt tot uiting in hun familie-aantekeningen, allereerst in Daniel's dagboek tevens kasboek en het door zijn zoon Henri vervolgde "Livre de ma genealogie", die de oudste familie-geschiedenis bevatten (inv. nrs. 18 en 390-392), benevens in de vele verzamelde stukken, die als het ware een toegift vormen op het eigenlijke familiearchief. Voor het overige kan hier bezwaarlijk op de samenstelling van het archief worden ingegaan. De inventaris geeft er een indruk van.
Heel opmerkelijk is de functie, die sommige enveloppen in dit familiearchief vervullen. Mogen enveloppen in het algemeen niet als archiefstukken te beschouwen zijn en voor zover in een archief aanwezig voor vernietiging in aanmerking komen, hier doet zich af en toe het geval voor, dat de betrokken brief niet openbaart, aan wie de schrijver zijn epistel gericht had, maar dit uitsluitend uit het adres op de bijbehorende enveloppe valt af te leiden. Uiteraard zal een archivaris, die het herkomstbeginsel tot richtsnoer heeft genomen, zulke enveloppen in ere houden en er niet over denken ze weg te doen.
Enveloppen als hier bedoeld onder andere in inv. nr. 105. Zie voor het herkomstbeginsel: "Archivistica" 2 (1962), blz. 26.
Aanvullende stukken
Met betrekking tot een familie-archief is het niet alleen van belang te weten, welke stukken het bevat, maar ook welke stukken betreffende de hoofdfamilie men eventueel elders kan aantreffen. In dit verband dient hier te worden vermeld, dat de persoonlijke stukken van jongere, uitgestorven takken van het geslacht Collot d'Escury beschreven in afdeling II van de huidige inventaris er volstrekt geen aanspraak op kunnen maken het volledige archief van de betrokken takken uit te maken, maar slechts als een bescheiden, vrij willekeurige toegift bij afdeling I zijn te beschouwen.
Bekend is, dat stukken van de Friese tak van het geslacht Collot d'Escury vererfd zijn op de familie Van Harinxma thoe Slooten en tal van stukken van Robert baron Collot d'Escury (1753-1834) en de uit hem gesproten tak op de familie Martens van Sevenhoven.
Laatstbedoeld geslacht is inmiddels uitgestorven met jonkheer Jacob Constantijn Martens, die in 1972 overleed. De van de familie Collot d'Escury afkomstige stukken, die hem toebehoorden, zijn door de executeur-testamentair van het familie-archief Martens van Sevenhoven afgescheiden en aan de Collot d'Escury-stichting overgedragen, voor zover de erflater dit bij zijn leven al niet zelf had gedaan. Deze stukken zullen te gelegener tijd in een afzonderlijke inventaris worden beschreven.
Intussen zal de onderzoeker ook ten aanzien van de oudste tak van het geslacht Collot d'Escury, beschreven in afdeling I, steeds op de mogelijkheid van elders berustende stukken bedacht moeten zijn. Tekenend in dit opzicht is een kort geleden uit Rotterdam ontvangen bericht: de gemeente-archivaris daar ter stede heeft enige honderden stukken onder zich afkomstig van Johan Marthe Collot d'Escury (1742-1817) verband houdend met de regentenfuncties en de staatsambten, die deze te Rotterdam heeft bekleed. Bedoelde stukken zijn bij de recente, definitieve ordening van het gemeente-archief daarvan afgescheiden. Een inventaris zal spoedig het licht zien.
Raadzaam leek het in de gegeven situatie de huidige inventaris van het familie-archief Collot d'Escury als een eerste deel uit te brengen, bestemd om door andere te worden gevolgd.
Inventaris deel II "Archivalia van Johan Marthe Collot d'Escury berustende ten gemeente-archieve van Rotterdam 1772-1816 met retro-acta" door drs. H. ten Boom is ter inzage in de bibliotheek van het Algemeen Rijksarchief [signatuur 200 F 37].
De verwerving van het archief
De rechtstitel is (nog) onbekend
Inhoud en structuur van het archief
Aanwijzingen voor de gebruiker
Openbaarheidsbeperkingen
Volledig openbaar.
Materiële beperkingen
Het archief kent beperkingen voor het raadplegen van stukken als gevolg van slechte materiële staat.
Aanvraaginstructie
Openbare archiefstukken kunnen online worden aangevraagd en gereserveerd. U kunt dit ook via de terminals in de studiezaal van het Nationaal Archief doen. Om te kunnen reserveren dient u de volgende stappen te volgen:
Creëer een account of log in.
Selecteer in de archiefinventaris een archiefstuk.
Klik op ‘Reserveer’ en kies een tijdstip van inzage.
Verwant materiaal
Beschikbaarheid van kopieën
Inventarisnummers van dit archief zijn niet in kopievorm beschikbaar
Bijlagen
Index op persoons- en geslachtsnamen
Alendorp, van-geslacht 393 397
Assen, C.J. van 168
Auxbrebis-geslacht 393
Backer-geslacht 393
Baert, Maria Anna-, geh. met Gerrit M. du Tour 413
Barclay-geslacht 396
Bellenay (Bellanay) - geslacht 393 434
Bergsma, Catharina Geertruida -, geh. met H. baron Collot d'Escury van Heinenoord 415
Bertrand-geslacht 393
Beveren, van-, geslacht 416
Bicker, Suzanna Catharina-, geh. met Robert baron Collot d'Escury, 75
Blomfield, Charles James 168
Blijenburg, van-, geslacht 393 408 416
Blijenburg, Adriaen van-, tweede heer van Schobbeland, 416
Blijenburg, Adriaen van-, derde heer van Naaldwijk, 416
Bleijenburg, Cornelis Heymansz. van-, de jongere 416
Bleijenburg, Johan Heymansz. van 416
Boetzelaer, Theodor Willem baron van 414
Boileau (de Castelnau), de - geslacht 393
Bois (de Chaillou), du - geslacht 393 397
Bonham, Isabelle Charlotte -, geh. met Comte Ferdinand d'Oultremont 415
Borchgrave d' Altena, Comte Paul 414
Bosschaert, Carel Jan 75 393
Bredenhof - geslacht 397
Bronckhorst, Aeltje van-, geh. met Arent Sweerts 413
Brotzag - geslacht 393
Burch, van der-, geslacht 393 408
Burch, Charlotta Elisabeth van der-, geh. met Simeon Petrus Collot d'Escury 413
Busero - geslacht 397
Byemont, geb. Lestevenon, Machtelina C. van 75
Bylandt-stichting, M.A.O.C. gravin van 416
Calkoen, Johanna H.C. van IJsseldijk wed.-, later geh. met C.G.C. Reinwardt 415
Capellen, van der-, geslacht 397
Coinon - geslacht 393
Collot, Collot d'Escury, Collot de Landauran - geslacht 393 396 397 434
Collot d'Escury, Adèle Antoinette barones-, geh. met jhr. J.H.J.C. Martens van Sevenhoven 414
Collot d'Escury, Adriana Maria Roline barones-, geh. met jhr. J.H.J. Quarles van Ufford 414
Collot d'Escury, Albertina M.C. barones-, geh. met A.G. baron du Tour 413
Collot d'Escury, Anna-, geh. met John Maret de la Rive 413
Collot d'Escury, Anna Ch.M.-, barones-, geh. met M. van Thienen 413
Collot d'Escury, Anna J.E. barones-, geh. met R.A.J. baron van Ittersum 416
Collot d'Escury, Antoine baron-, de oudere 415
Collot d'Escury, Antoine baron-, de jongere 199a 415 418
Collot d'Escury, Arnold G.A. baron 418
Collot d'Escury, Arnold Joost C.S. 413
Collot d'Escury, Carel E.E. baron 413
Collot d'Escury, Carel Jan baron 413
Collot d'Escury, Caspar G.C. baron 413
Collot d'Escury, Catharina Charlotta Anna 413 415
Collot d'Escury, Charlotta E.W. barones-, geh. met jhr. J.A.H. de Lannoy 415
Collot d'Escury, Cornelia M. barones-, geh. met A. Rendorp 417
Collot d'Escury, Cornelis Johannes baron-, 417
Collot d'Escury, Daniel - de oudere 413
Collot d'Escury, Elisabeth H.E. barones-, geh. met Carel E. baron van Tuyll van Serooskerken 413 414 416
Collot d'Escury, Emelia Chr. E.-, geh. met Carel Jan Bosschaert 413
Collot d'Escury, Emond baron 199a 414 415 416 417 418
Collot d'Escury, Emond Els 413 434
Collot d'Escury, Helen C.M. barones-, geh. met Th. W. baron van Boetzelaer 414
Collot d'Escury, Hendrik baron-, heer van Heinenoord 76 168 413 415 416 418
Collot d'Escury, Hendrik baron-, heer van Sliedrecht, Naaldwijk en Niemandsvriend 75 413 416
Collot d'Escury, Henricus Martinus baron 414
Collot d'Escury, Henrik baron 415 418
Collot d'Escury, Jan Willem André baron 415 416
Collot d'Escury, Johan Marthe baron 75 413 415 418
Collot d'Escury, Karel Jan André Guyon baron 414 415
Collot d'Escury, Levina Martha 413 415
Collot d'Escury, Marc Willem 413
Collot d'Escury, Marc W.G.A. 76 168 413
Collot d'Escury, Margaretha Theodora-, geh. met Balthasar Daniel van Idsinga 75 413 416
Collot d'Escury, Martha Francina-, geh. met Nicolaas de Gijselaar 413
Collot d'Escury, Robert baron - de oudere 75 413 414 416 434
Collot d'Escury, Robert baron - de jongere 415
Collot d'Escury, Robert Théodore baron 414 415 418
Collot d'Escury, Robert Willem 413 415
Collot d'Escury, Simeon J.C. baron 396 413 418
Collot d'Escury, Simeon Petrus-, heer van Naaldwijk en Sliedrecht, 74 75 76 413 415 416 418 434
Collot d'Escury, Théodore baron - de jongere 199a
Collot d'Escury, Tjalling M.W.E. baron 415
Collot d'Escury, Willem Hendrik baron 415
Collot d'Escury-Stichting 434
Constans - geslacht 393
Corneille - geslacht 393
Couttis-geslacht 396
Cunningham, George 74
Davidson-geslacht 393
Demerary (Brits Guyana) 418
Deutz - geslacht 397
Doorninck, Anna M.W.F. van-, geh. met K.J.A.G. baron Collot d'Escury 414
Dordtse geslachten 408
Dugonne-geslacht 393
Dusse (n), jkvr. Jacoba C.F. van der 415
Dusse (n), Maria A. Rees, douairière van der 415
Echten, Dido Cicilia van-, geh. met C.E.E. baron Collot d'Escury 413